【裁判字號】    95,交易,717
【裁判日期】    951031
【裁判案由】    過失傷害
【裁判全文】
臺灣臺中地方法院刑事判決             95年度交易字第717號
公  訴  人  臺灣臺中地方法院檢察署檢察官
被      告  乙○○
上列被告過失傷害案件，經檢察官提起公訴（95年度偵字第1270
3號），茲被告於準備程序中就被訴事實為有罪之陳述，受命法
官於聽取當事人之意見後，由本院合議庭裁定由受命法官獨任進
行簡式審判程序，判決如下：
    主    文
乙○○因過失傷害人，處拘役伍拾玖日，如易科罰金，以銀元
佰元即新臺幣玖佰元折算壹日。
    犯罪事實及理由
一、犯罪事實：
    乙○○於民國九十五年三月六日下午，駕駛車牌號碼ＱＲ－
    九四九九號自用小客車，由臺中市○○路沿寧夏路往漢口路
    方向行駛於外側車道上，於同日下午一時三十分許，行駛至
    臺中市○○路與成都路路口，欲迴轉時，理應注意於距交岔
    路口三十公尺前換入內側車道或左轉車道，迴車前應暫停並
    顯示左轉燈看清無來往車輛並注意行人通行始得迴轉，而依
    當時情形，天候晴、日間自然光線、路面無缺陷、無障礙物
    、視距良好等一切情狀，並無不能注意之情事，竟疏未注意
    ，貿然自外側車道迴轉，致不慎撞及由臺中市○○路沿寧夏
    路往漢口路方向直行，違規行駛內側車道而行經該處，騎乘
    車牌號碼ＪＢＴ－七三０號重型機車之甲○○，致甲○○人
    車倒地，受有右踝遠端腓骨骨折之傷害。乙○○於肇事後未
    離開現場，並在據報趕往現場處理之員警面前當場承認為肇
    事人而自首犯罪，再於其後本案偵查及審理程序時均到庭接
    受裁判。
二、證據名稱：
（一）被告乙○○於警詢、偵查中之自白，及於本院準備程序及
      審理時為認罪之陳述。
（二）告訴人甲○○於警詢、偵查中之指述。
（三）臺中市○○○道路交通事故現場圖、調查報告表(一)、(二)、
      談話紀錄表各一份及交通事故現場照片四張。
（四）告訴人甲○○之中國醫藥大學附設醫院診斷證明書一紙。
三、被告行為後，刑法業於九十四年二月二日經總統以華總一義
    字第０九四０００一四九０一號令修正公布，並於九十五年
    七月一日施行（下稱新刑法，修正前刑法下稱舊刑法），參
    酌最高法院九十五年五月二十三日刑事庭第八次會議決議，
    新刑法第二條第一項之規定，係規範行為後法律變更所生新
    舊法律比較適用之準據法，於新刑法施行後，應適用新刑法
    第二條第一項之規定，為「從舊從輕」之比較。另於比較時
    應就罪刑有關之共犯、未遂犯、想像競合犯、牽連犯、連續
    犯、結合犯，以及累犯加重、自首減輕暨其他法定加減原因
    （如身分加減）與加減比例等一切情形，本於統一性及整體
    性原則，綜其全部罪刑之結果而為比較。(一)自首之新舊法比
    較：查被告於肇事後，並未離開現場，且在據報趕往現場處
    理之員警面前當場承認為肇事人而自首犯罪，再於其後本案
    偵查及審理程序時均到庭接受裁判，此觀警卷所附臺中市○
    ○○道路交通事故談話紀錄表一紙，記載被告係於肇事現場
    製作談話紀錄表可明，且被告於警詢中亦陳明係由其立即撥
    打一一０報案，等警方到場處理一情；而告訴人於警詢中則
    表示不知係何人報案，堪認本件被告顯已合於法定自首之要
    件；又刑法第六十二條有關自首之規定，新刑法規定為「得
    減」其刑，舊刑法則為「必減」其刑，此項變動影響行為人
    之刑罰法律效果，係屬新刑法第二條第一項之「法律變更」
    ，被告自首之時間係於新刑法生效前，自應為新舊法比較，
    又因舊刑法規定較有利於行為人，從而，應適用較有利於行
    為人之舊刑法第六十二條之規定，減輕被告之刑。(二)易科罰
    金折算標準之新舊法比較：本件被告於犯罪時之刑法第四十
    一條第一項前段規定：「犯最重本刑為五年以下有期徒刑以
    下之刑之罪，而受六個月以下有期徒刑或拘役之宣告，因身
    體、教育、職業、家庭之關係或其他正當事由，執行顯有困
    難者，得以一元以上三元以下折算一日，易科罰金。」，又
    被告行為時之易科罰金折算標準，修正前罰金罰鍰提高標準
    條例第二條前段（現已刪除）規定，就其原定數額提高為一
    百倍折算一日，則本件被告行為時之易科罰金折算標準，應
    以銀元三百元折算一日，經折算為新臺幣後，應以新臺幣九
    百元折算為一日。惟九十五年七月一日修正公布施行之刑法
    第四十一條第一項前段則規定：「犯最重本刑為五年以下有
    期徒刑以下之刑之罪，而受六個月以下有期徒刑或拘役之宣
    告者，得以新臺幣一千元、二千元或三千元折算一日，易科
    罰金。」，比較修正前後之易科罰金折算標準，以九十五年
    七月一日修正公布施行前之規定，較有利於被告。(三)綜合比
    較結果，應以舊刑法較有利於被告，故本案應一體適用舊刑
    法，即依舊刑法第六十二條之規定，減輕被告之刑；並適用
    舊刑法第四十一條第一項前段規定，就被告所處之刑，定其
    易科罰金之折算標準。
四、依刑事訴訟法第二百七十三條之一第一項、第二百九十九條
    第一項前段、第三百十條之二、第四百五十四條第一項，刑
    法第二條第一項、第二百八十四條第一項前段，修正前刑法
    第四十一條第一項前段、第六十二條前段，罰金罰鍰提高標
    準條例第一條前段，修正前罰金罰鍰提高標準條例第二條，
    判決如主文。
五、如不服本判決，得於判決書送達之日起十日內，以書狀敘述
    理由，向本院提出上訴（須附繕本）。
中    華    民    國    95    年    10    月    31    日
                  刑事第十三庭  法  官  許月馨
上正本證明與原本無異。
                                書記官  黃美雲
中    華    民    國    95    年    10    月    31    日
附錄論罪科刑法條
刑法第二百八十四條第一項：
因過失傷害人者，處六月以下有期徒刑、拘役或五百元以下罰金
，致重傷者，處一年以下有期徒刑、拘役或五百元以下罰金。


司法院資訊處製作；財團法人民間司法改革基金會備份。
